【裁判字號】    89,基小,279
【裁判日期】    890927
【裁判案由】    給付會款
【裁判全文】
臺灣基隆地方法院簡易庭小額民事判決  八十九年度基小字第二七九號
    原      告  甲○○
    被      告  乙○○○○○○.
右當事人間給付會款事件，本院判決如左：
    主    文
原告之訴駁回。
訴訟費用新台幣玖佰肆拾元由原告負擔。
    訴訟標的及理由要領
一、原告主張：被告於民國八十三年十二月間參加原告邀集之互助會，每會新台幣（
    下同）一萬元，會首暨會員合計一百零六會。被告於八十七年三月二十六日已標
    取合會金，自應按月繳納死會會款一萬元。詎被告至會期屆滿時尚積久六萬元之
    會款，履經催討均未獲支付，爰依法提起本件訴訟，請求被告給付，另加計法定
    遲延利息等語，並提出互助會單、開標方法變更說明書等物為證。被告固不否認
    確於前述時點參加合會及標取合會金等事實，惟抗辯稱：本件合會係其與謝足敏
    合夥參加二會，而謝足敏於八十八年十一月標會時，因有六名死會倒會，原告乃
    自謝足敏標取之合會金中扣除六萬，言明會期屆滿時清償，詎原告至今仍未清償
    。而謝足敏已將伊對原告之六萬元會款債權轉讓予被告，是被告自得以之抵銷積
    欠原告之死會會款六萬元等語。並提出存證信函一件為證，同時聲請訊問證人謝
    足敏。
二、按債權人得將債權讓與第三人。又債權之讓與，因讓與人或受讓人通知債務人而
    生效力。此觀民法第二百九十四條第一項及同法第二百九十七條第一項之規定即
    明。查本件原告確有積欠訴外人謝足敏六萬元會款之事實，業經原告自承無訛，
    核與證人謝足敏所證相符，首堪認定。而證人謝足敏於本院審理中亦證稱已將對
    原告之六萬元債權轉讓被告，並曾於八十九年二月二十一日與被告共同具名發函
    通知原告，此亦有存證信函一件附卷可稽，自屬真實。依諸上引法條意旨，顯見
    被告業因證人讓與是項債權，而得對原告請求返還六萬元。次按二人互負債務，
    而其給付種類相同，並均屆清償期者，各得以其債務，與他方之債務，互相抵銷
    。民法第三百三十四條亦定有明文。查本件合會之終期為八十九年五月十一日，
    此為兩造所不爭，並有互助會單及開標方法變更說明書各一件為證，足認原告對
    被告之會款債權六萬元，及證人謝足敏對原告之會款債權六萬元，均已屆清償期
    ，而被告既因債權讓與取得謝足敏對原告之會款債權，自得依法對原告主張抵銷
    。其所辯各情洵有依據，堪予採信。
三、從而，原告本於債務不履行之法律關係提起本訴，請求被告給付六萬元及法定遲
    利息，為無理由，應予駁回。
中      華      民      國    八十九    年      九      月    二十七    日
~B臺灣基隆地方法院基隆簡易庭
~B        法  官  陳鈺林
右正本證明與原本無異。
對於本件判決如有不服，應於收受送達後廿日內向本院提出上訴書狀，上訴於本院合
議庭，並按他造當事人之人數附具繕本。當事人之上訴，非以判決違背法令為理由不
得為之，上訴狀應記載上訴理由，表明下列各款事項：
(一)原判決所違背之法令及其具體內容。
(二)依訴訟資料可認為原判決有違背法令之具體事實。
中      華      民      國    八十九    年      九      月    二十七    日
~B        書記官  盧小芬


司法院資訊處製作；財團法人民間司法改革基金會備份。
